【裁判字號】    98,訴易,19
【裁判日期】    980623
【裁判案由】    損害賠償
【裁判全文】
臺灣高等法院臺中分院民事裁定  98年度訴易字第19號
原    告  乙○○
被    告  甲○○
上列被告因傷害案件，經原告提起損害賠償之附帶民事訴訟（98
年度附民字第64號），經本院刑事庭裁定移送前來，本院於中華
民國98年6月9日言詞辯論終結，裁定如下：
    主  文
原告之訴駁回。
訴訟費用由原告負擔。
    事實及理由
一、本件原告起訴主張：被告甲○○係伊之夫，甲○○於民國97
    年3月20日上午9時許，因找不到其手機，懷疑是伊拿走，即
    進入伊之臥室打開床頭櫃尋找，致床頭櫃撞到伊之頭（未成
    傷），伊隨即醒來，甲○○隨即再往衣櫥拿走伊皮包，到 2
    人之女兒房間打開尋找手機。伊見狀，不欲甲○○翻找其皮
    包，乃與之發生拉扯，欲拿回皮包。詎料，甲○○竟基於傷
    害之故意，以腳踢伊右小腿數下，並以手毆打伊之左、右手
    等處，使伊受有右前臂、右上臂、左前臂、右小腿等處挫傷
    之傷害。伊因而受有身體及傷精上之創傷，爰依民法第 184
    條第1項、第185條第1項及第195條之規定，向被告請求精神
    慰撫金，並聲明：被告應給付原告新台幣（下同）30萬元，
    及自附帶民事訴訟訴狀繕本送達被告之翌日（98年 3月20日
    ）起至清償日止，按年息百分之五之利息。
二、按原告起訴違背第253條、第263條第 2項之規定，或其訴訟
    標的為確定判決之效力所及者，法院應以裁定駁回之。又當
    事人不得就已起訴之事件，於訴訟繫屬中，更行起訴。民事
    訴訟法第249條第1項第7款、第253條，分別定有明文。而民
    事訴訟法第 253條即「一事不再理」原則，其所禁止之重訴
    ，乃指同一事件而言。所謂同一事件，指同一當事人，就同
    一法律關係，而為同一之請求而言（最高法院86年度台上字
    第3088號民事判決要旨參照）。
三、查原告前已依上述事實，對被告向原審法院起民事訴訟，而
    於97年 8月13日繫屬於原審法院（97年度訴字第2304號），
    原審法院並已於98年3月10日判決被告應賠償原告2萬元（精
    神慰撫金；其餘為扶養費），原告不服該判決，並已提起上
    訴，此有上開民事判決、民事起訴狀影本在卷足憑。而本件
    原告所提之附帶民事訴訟係於98年 3月13日向本院刑事庭提
    起繫屬於本院，此有刑事附帶民事起訴狀足證。是本件之訴
    訟繫屬顯係後於上開原審法院97年度訴字第2304號民事事件
    甚明。經核上開原審法院97年度訴字第2304號民事事件與本
    件之當事人、法律關係及請求（均為非財產上損害賠償）均
    為相同。是以，前開已判決之事件，與本件係為同一事件，
    且原告係於前開事件繫屬後（判決前未確定前）始提起本件
    訴訟。依民事訴訟法第 253條規定，原告自不得重行起訴。
    本件原告就此同一事件再為起訴（即本件附帶民事訴訟），
    自未合法。依同法第 249條第1項第7款規定，本院自應予以
    裁定駁回。
四、據上論結，本件原告之訴為無理由，依民事訴訟法第78條、
    、第95條、第249條第1項第7款，裁定如主文。
中    華    民    國    98    年     6    月    23    日
              民事第三庭    審判長法  官  陳照德
                                  法  官  朱樑
                                  法  官  李平勳
本件正本與原本無異。
不得抗告。
                                  書記官  江丞晏
中    華    民    國    98    年     6    月    23    日


司法院資訊處製作；財團法人民間司法改革基金會備份。
